臺灣高雄地方法院刑事判決　　　　　　　　　　　　　九十年度訴字第二一七四號
　　公　訴　人　臺灣高雄地方法院檢察署檢察官
　　被　　　告　甲○○
　　選任辯護人　黃偉欽
右列被告因違反藥事法案件，經檢察官提起公訴（九十年度偵字第五一九號），本院
判決如左：
    主  文
甲○○明知為禁藥而販賣，處有期徒刑參月，如易科罰金，以參佰元折算壹日。扣案
如附表編號一至二十四所示之禁藥均沒收。
    事  實
一、甲○○明知如附表編號一至二十四所示之藥品係未經核准擅自輸入之禁藥，竟基
    於營利之意圖，自民國九十年一、二月間起，陸續多次向不詳姓名、年籍之出國
    旅客，以每瓶新台幣（下同）幾十元至一百二十元不等之價格販入後，陳列在高
    雄市鹽埕區○○○路二二九巷四十號其所經營之「振宏行」店內，以俟機出售牟
    利。嗣於九十年三月九日上午十時三十分許，經警持搜索票前往上址搜索查獲，
    並扣得如附表編號一至二十四所示之禁藥。
二、案經高雄市政府警察局移送台灣高雄地方法院檢察署檢察官偵查起訴。
    理  由
一、訊據被告甲○○固未否認有於右揭時、地販入如附表編號一至二十四所示之禁藥
    並將之陳列於所經營「振宏行」之櫥窗等事實，惟矢口否認有販賣禁藥之犯行，
    辯稱：前開藥品係向出國旅客陸續買的，部分放在商品架上，部分放在櫃子下面
    ，並未貼售價，不是要販賣，是要自己使用或送給親友的云云。惟查：本件扣案
    之禁藥，係被告於短短一、二個月時間內所販入，販入之後並將部分陳列於店內
    商品櫥窗之事實，業據被告於警訊及偵查中供承不諱，核與證人即高雄市政府衛
    生局人員乙○○到庭證稱：本件扣案藥品係在營業場所之櫥櫃內查獲，外觀看起
    來向是賣化妝品之櫥櫃，但裡面也有陳列藥品之語相符。本院審珠扣案藥品之種
    類多達二十四種，各類藥品之數量自一瓶至十四瓶不等，數量超過一般家庭或個
    人所需用量甚多，而被告亦未否認其中絕大部分均未拆封，且將之陳列於營業場
    所之櫥櫃，加以其於警訊中自承以二十元至一百二十元價格販入該等藥品，足認
    被告取得該藥品之初，即具營利之目的而非自用，此外，並有如附表編號一至二
    十四所示之藥品扣案可證，且該等藥品經送行政院衛生署中醫藥委員會檢驗，結
    果均屬藥品，有該會九十一年三月二十八日衛中會藥字第九００一三二０九號函
    可資為證，本件事證明確，被告犯行堪予認定。
二、按所謂販賣行為，並不以販入之後復行賣出為要件，衹要以營利為目的，將禁藥
    購入或賣出，有一於此，其犯罪即為完成，最高法院六十七年台上字第二五００
    號著有判例可資參照。又未經核准擅自輸入之藥品，係屬禁藥之一種，而現行藥
    事法第二十二條第二款但書雖許可旅客或隨交通工具服務人員攜帶自用藥品進口
    ，然旅客所攜帶藥品之數量非無限制，有行政院衛生局及財政部頒定公告之「旅
    客或船舶、航空器服務人員攜帶少量自用藥物進口限量表」及「入境旅客攜帶少
    量自用大陸土產限量表」附卷可稽，且旅客或船舶、航空器服務人員攜帶藥物進
    口超越自用之目的，而為販賣等行為，其攜帶進口之藥物仍屬禁藥（最高法院七
    時一年十一月十六日刑事庭會議決議足資參照），是核被告所為，係犯藥事法第
    八十三條第一項之明知為禁藥而販賣罪。爰審酌行政院衛生署對於藥品管理之只
    在於維護國人用藥之安全，被告為貪圖小利，罔顧消費者之身體健康販賣禁藥，
    其犯罪之動機確不足取，加以其於八十一年間，亦因販賣未經核准擅自輸入之大
    陸地區藥品，涉有違反藥物藥商管理法犯行，經本院判處有期徒刑一年，緩刑四
    年確定等情，亦有刑案資料查註紀錄表足參，其再犯本件之罪，足見其法紀觀念
    淡薄及查獲藥品之種類及數量非少等一切情狀，量處如主文所示之行，並諭知易
    科罰金之折算標準，以示警懲。
三、公訴意旨雖認被告業有多次販出禁藥之行為，而認其構成藥事法第八十三條第一
    項之明知為禁藥而販賣罪之連續犯，惟查被告自警訊、偵查及本院審理中均堅決
    否認將販入之藥品售出，而本件除檢舉人之檢舉信函外，現場並未查獲向其購買
    禁藥之人，此外亦查無其他積極證據足認被告有賣出禁藥之行為，是即便被告原
    本即以營利之意圖而販入如附表所示之禁藥，然因其係以單一販賣之故意，接續
    自不同之旅客販入禁藥，應僅論以一明知為禁藥而販賣罪，就公訴人所指其餘販
    賣禁藥之犯行，要屬不能證明，又附表編號二十五所示之物品，不以藥品列管，
    而編號二十六所示之藥品，經行政院衛生署以衛署藥字第一一八號許可證許可在
    案，為合法藥品，有行政院衛生署中醫藥委員會前開函件可憑，是被告所為販入
    該二項物品之行為並不構成犯罪，然因公訴意旨認此二部分事實若成立犯罪，與
    前揭成罪部分均有連續犯之裁判上一罪關係，故均不另為無罪之諭知。至扣案如
    附表編號一至二十四所示之禁藥，係被告所有供其為本件犯罪所用之物，業據甲
    ○○供承在卷，應依刑法第三十八條第一項第二款規定宣告沒收。
據上論斷，應依刑事訴訟法第二百九十九條第一項前段，藥事法第八十三條第一項，
刑法第十一條前段、第三十八條第一項第二款、第四十一條第一項，罰金罰鍰提高標
準條例第二條，判決如主文。
中      華      民      國    九十一    年    六    月      二十八    日
                                  臺灣高雄地方法院刑事第二庭
                                      法  官  卓立婷
右正本證明與原本無異。
如不服本判決，應於判決送達後十日內，向本院提出上訴狀。
                                      書記官    陳家宏
中    華    民    國      九十一      年      七      月      四      日
附表：
┌───┬──────┬─────╥─────┬─────┬──────┐
│編號  │    種類    │   數量   ║  編號    │  種類    │   數量     │
├───┼──────┼─────╫─────┼─────┼──────┤
│一    │八味地黃丸  │    一瓶  ║二        │善存      │     四瓶   │
├───┼──────┼─────╫─────┼─────┼──────┤
│三    │泰國二十八號│    二盒  ║四        │面速力達  │     三瓶   │
│      │癬藥膏      │          ║          │          │            │
├───┼──────┼─────╫─────┼─────┼──────┤
│五    │接觸（ＴＯＵ│    二瓶  ║六        │八卦丹    │     四瓶   │
│      │ＣＨ）      │          ║          │          │            │
├───┼──────┼─────╫─────┼─────┼──────┤
│七    │ＭＥＮＴＵＲ│    一支  ║八        │日本角質層│     一瓶   │
│      │Ｍ軟膏      │          ║          │面油      │            │
├───┼──────┼─────╫─────┼─────┼──────┤
│九    │蛇膽川貝液  │    二盒  ║十        │麝香風濕油│     四瓶   │
├───┼──────┼─────╫─────┼─────┼──────┤
│十一  │萬應止痛膏  │  十二瓶  ║十二      │黃道益活絡│     六瓶   │
│      │            │          ║          │油        │            │
├───┼──────┼─────╫─────┼─────┼──────┤
│十三  │斧標驅風油  │    四瓶  ║十四      │獅馬龍活絡│     一瓶   │
│      │            │          ║          │油        │            │
├───┼──────┼─────╫─────┼─────┼──────┤
│十五  │香港保心安油│    六瓶  ║十六      │速效救心丸│     四瓶   │
│      │            │          ║          │          │            │
├───┼──────┼─────╫─────┼─────┼──────┤
│十七  │風濕跌打蛇膽│    二瓶  ║十八      │蜂標萬應莪│     二瓶   │
│      │膏          │          ║          │沭油      │            │
├───┼──────┼─────╫─────┼─────┼──────┤
│十九  │新加坡大東亞│    四瓶  ║二十      │李炳興金杯│     三瓶   │
│      │青草油      │║          │油        │            │
├───┼──────┼─────╫─────┼─────┼──────┤
│二十一│香港黑鬼油  │    一瓶  ║二十二    │大陸金裝正│     六瓶   │
│      │            │          ║          │骨水      │            │
├───┼──────┼─────╫─────┼─────┼──────┤
│二十三│香港張權破痛│    六瓶  ║二十四    │日本鎮痛消│     十四瓶 │
│      │油          │          ║          │炎固形軟膏│            │
├───┼──────┼─────╫─────┼─────┼──────┤
│      │            │          ║          │          │            │
│二十五│鈣加維他命Ｄ│    二瓶  ║二十六    │康世堂正氣│     六瓶   │
│      │            │          ║          │散        │            │
│      │            │          ║          │          │            │
└───┴──────┴─────╨─────┴─────┴──────┘
